臺灣臺北地方法院刑事判決　　　　　　 95年度交易字第849號
公　訴　人　臺灣臺北地方法院檢察署檢察官
被　　　告　乙○○
選任辯護人　高雪琴律師
上列被告因過失致死案件，經檢察官提起公訴（95年度偵字第24
428號），因被告於本院準備程序中先就被告訴事實為有罪之陳
述，經本院裁定適用簡式審判程序，茲判決如下：
    主  文
乙○○因過失致人於死，處有期徒刑柒月。緩刑肆年。
    事  實
一、乙○○於民國95年9月4日下午，騎乘車牌號碼CXV-062號重
    型機車，沿華中橋機車引道內側車道由臺北市往中和市方向
    行駛時，於同日下午15時40分許，本應注意在設有快慢車道
    分隔線之慢車道，時速不得超過40公里，並應注意車前狀況
    ，且在同一車道行駛時，後車與前車之間應保持隨時可以煞
    停之距離，而依當時天候晴、日間自然光線、路面乾燥無缺
    陷、亦無障礙物、視距良好，並無不能注意之情事，竟疏於
    注意，貿然以時速50公里速度超速行駛，且疏未注意車前狀
    況，於向右變換車道時，追撞同方向、由吳昱玲所騎乘在前
    之腳踏車車尾，造成吳昱玲人車倒地，受有頭部外傷、腦震
    盪、顱內出血、臉部之開放性傷口，其他表淺損傷、磨損或
    擦傷多處等傷害，經送醫急救無效，而於95年9月30日中午
    12時04分許死亡。
二、案經吳昱玲之夫甲○○訴由臺北市政府警察局萬華分局報告
    臺灣灣臺北地方法院檢察署檢察官偵查起訴。
    理  由
一、本件被告乙○○所犯過失致死罪，並非死刑、無期徒刑或最
    輕本刑為3年以上有期徒刑之罪，亦非高等法院管轄第一審
    案件，於準備程序進行中，被告先就被訴事實為有罪之陳述
    ，經告知被告簡式審判程序之旨，並聽取檢察官、被告及辯
    護人之意見後，本院合議庭裁定由受命法官進行簡式審判程
    序，是本件之證據調查，依刑事訴訟法第273條之2規定，不
    受同法第159條第1項、第161條之2、第161條之3、第163條
    之1及第164條至第170條規定之限制，合先敘明。
二、經查：
  (一)上揭事實，業據被告於警詢、偵查及本院審理時均坦承不諱
    ，核與目擊證人即騎乘車牌號碼A2G-062號機車駕駛人廖泉
    喨於警詢、偵查中證述情節相符（見95年度偵字第24428號
    偵查卷第10頁、第48頁），並有道路交通事故調查報告表(一)
    、(二)、臺北市○○○○○道路交通事故現場圖、補充資料表
    、談話紀錄表、事故現場及車損照片共12幀在卷可稽（見同
    上偵查卷第36頁、第37頁、第27至32頁、第39至44頁）。而
    被害人吳昱玲因本件車禍受有頭部外傷、顱內出血等傷害，
    送醫後不治死亡，其係因本件車禍致死之事實，業經檢察官
    督同法醫師相驗屬實，並製有相驗筆錄、驗斷書、相驗屍體
    證明書各1份在卷可稽（見相驗卷第33頁、第37至41頁、第
    36 頁）。
  (二)按行車速度，在設有快慢車道分隔線之慢車道，時速不得超
    過40公里，又汽車（包括機器腳踏車）行駛時，駕駛人應注
    意車前狀況，在同一車道行駛時，後車與前車應保持隨時可
    以煞停之距離，道路交通安全規則第93條第1項第1款、第94
    條第1項、第3項分別定有明文。被告領有普通重型機車駕駛
    執照，此據被告供明在卷，對上開規定應知悉甚詳，而依當
    時情形係晴天，日間自然光線，視線良好，並無不能注意之
    情事，於機車引道行駛時，本應以時速40公里行駛，且於向
    右切換車道時，原應注意車前狀況，並與前車保持隨時可以
    煞停之距離，惟竟以時速50公里之速度超速行駛，復疏於注
    意車前狀況，即貿然向右切換車道，而追撞同方向、由被害
    人吳昱玲騎乘在前之腳踏車車尾，致被害人吳昱玲人車倒地
    ，被告駕駛重型機車行為具有過失甚明。而遭其追撞之前車
    駕駛人即被害人吳昱玲因本件事故死亡，已如前述，則被害
    人吳昱玲因本件事故死亡，與被告之過失行為間實有相當因
    果關係。
  (三)綜上，本件事證明確，被告犯行洵堪認定，應依法論科。
三、論罪科刑理由：
  (一)核被告所為，係犯刑法第276條第1項之過失致死罪。
  (二)審酌被告雖無前科，素行尚佳，惟因本件車禍肇因於被告疏
    未按速限行駛，貿然以時速50公里超速行駛，復疏於注意車
    前狀況即向右切換車道而追撞前車，造成被害人吳昱玲死亡
    無可回復之結果，致被害人家屬痛失至親，所生之危害甚重
    ，兼衡被告已與被害人家屬達成和解，犯後坦承犯行，態度
    誠懇等一切情狀，量處如主文所示之刑。
  (三)末查被告無前科，未曾因故意犯罪有期徒刑以上刑之宣告，
    此有臺灣高等法院被告前案紀錄表在卷可查，其甫年滿19歲
    ，年紀尚輕，現正就學中，與其母譚其美二人相依為命，而
    其母因患有肢體、視覺中度障礙，家庭經濟狀況不佳，此有
    被告之中國海事商業專科學校學生證、戶口名簿、譚其美之
    身心障礙手冊（均影本）在卷可稽，且被告於本院審理時已
    向被害人家屬道歉，經被害人之夫甲○○表示宥恕，而同意
    以新臺幣（下同）50萬元與被告達成和解，被告現已給付7
    萬元，餘款43萬元，待被告畢業後開始就業（含服兵役期間
    ）時起，以其每月薪資所得1/3償付至全部清償為止，此有
    所提之和解書1份在卷可稽，足見被告經本院刑之宣告後，
    當能知所警惕，而無再犯之虞，本院認前開對其宣告之刑，
    以暫不執行為適當，爰宣告緩刑4年，以啟自新。
四、適用法律：
  (一)程序法方面：刑事訴訟法第273條之1第1項、第299條第1項
    前段。
  (二)實體法方面：刑法第276條第1項、第74條第1項第1款，刑法
    施行法第1條之1第1項、第2項前段。
本案經檢察官許鈺茹到庭執行職務
中　　華　　民　　國　　96　　年　　4 　　月　　3 　　日
　　　　　　　　　    交通法庭  法　官　陳慧萍
上正本證明與原本無異。
如不服本判決，應於判決送達後10日內向本院提出上訴狀（應抄
附繕本）。告訴人或被害人如對於本判決不服者，應具備理由請
求檢察官上訴，其上訴期間之計算係以檢察官收受判決正本之日
期為準。
　　　　　　　　　　　　　　　　書記官　何適熹
中　　華　　民　　國　　96　　年　　4 　　月　　3 　　日
中華民國刑法第276條
（過失致死罪）
因過失致人於死者，處2年以下有期徒刑、拘役或2千元（即新臺
幣陸萬元）以下罰金。
從事業務之人，因業務上之過失犯前項之罪者，處5年以下有期
徒刑或拘役，得併科3千元（即新臺幣9萬元）以下罰金。
